【裁判字號】    98,審交易,919
【裁判日期】    990223
【裁判案由】    公共危險
【裁判全文】
臺灣高雄地方法院刑事判決           98年度審交易字第919號
公  訴  人  臺灣高雄地方法院檢察署檢察官
被      告  甲○○
上列被告因公共危險案件，經檢察官提起公訴（98年度偵字第31
899 號），本院依簡式審判程序判決如下：
    主  文
甲○○犯不能安全駕駛動力交通工具罪，累犯，處有期徒刑玖月
，併科罰金新臺幣壹拾伍萬元，罰金如易服勞役，以新臺幣壹仟
元折算壹日。
    事  實  及  理  由
一、本件犯罪事實及證據，除證據部分補充「被告甲○○於本院
    審理時之自白」及刪除「高雄縣政府警察局舉發違反道路交
    通事件通知單」外，餘均引用附件檢察官起訴書之記載。
二、核被告所為，係犯刑法第185 條之3 之不能安全駕駛動力交
    通工具罪。被告有如起訴書所載犯罪科刑及執行紀錄，此有
    臺灣高等法院被告前案紀錄表1 份在卷可稽，其前受徒刑之
    執行完畢後，5 年以內故意再犯本件有期徒刑以上之罪，為
    累犯，應依刑法第47條第1 項規定，加重其刑。爰審酌被告
    前因多次犯不能安全駕駛動力交通工具罪，經本院先後以96
    年度交簡字第3581號判處拘役50日確定，以97年度審交簡字
    第537 號判處有期徒刑4 月確定，以98年度審交簡字第1391
    號判處有期徒刑5 月確定，有臺灣高等法院被告前案紀錄表
    1 紙在卷可稽，猶不知記取教訓，復明知酒精成分對人之意
    識、控制能力具有不良影響，超量飲酒後會導致對週遭事務
    之辨識及反應能力較平常狀況薄弱，因而酒後駕車在道路上
    行駛，對往來之公眾及駕駛人自身皆具有高度危險性，仍於
    上開有期徒刑5 月執行完畢後3 個月餘，又在酒後已達不能
    安全駕駛狀態下，猶貿然駕駛自用小客車上路，並與乙○所
    騎乘之重型機車發生擦撞，測得呼氣酒精濃度每公升0.63毫
    克，所為應予嚴懲，惟念其犯後坦承罪行，態度尚可等一切
    情狀，量處如主文所示之刑，並就罰金部分諭知如主文所示
    易服勞役之折算標準。檢察官雖具體求刑有期徒刑7 月，本
    院認屬過輕，以上開量刑為適當，附此敘明。
據上論斷，應依刑事訴訟法第273 之1 第1 項、第299 條第1 項
前段、第310 條之2 、第454 條第2 項，刑法第185 條之3 、第
47條第1 項、第42條第3 項，刑法施行法第1 條之1 ，判決如主
文。
本案經檢察官丁○○到庭執行職務。
中    華    民    國    99    年    2    月    23     日
                   交通法庭    法  官  顏銀秋
以上正本證明與原本無異。
如不服本判決應於收受本判決後10日內向本院提出上訴書狀，並
應敘述具體理由，如未敘述上訴理由者，應於上訴期間屆滿後20
日內補提理由書狀於本院（均須按他造當事人之人數附繕本）「
切勿逕送上級法院」。
中    華    民    國    99    年    2     月    23    日
                               書記官  林豐富
附錄論罪科刑法條
刑法第185條之3（不能安全駕駛動力交通工具罪）
服用毒品、麻醉藥品、酒類或其他相類之物，不能安全駕駛動力
交通工具而駕駛者，處一年以下有期徒刑、拘役或科或併科十五
萬元以下罰金。
附件：98年度偵字第31899 號起訴書
臺灣高雄地方法院檢察署檢察官起訴書
                                     98年度偵字第31899號
    被      告  甲○○  男  36歲（民國○○年○月○日生）
                        住高雄縣彌陀鄉○○路102號
                        國民身分證統一編號：Ｚ000000000號
上列被告因公共危險案件，已經偵查終結，認應該提起公訴，茲
將犯罪事實及證據並所犯法條分敘如下：
            犯罪事實
一、甲○○前因違背安全駕駛罪，經臺灣高雄地方法院於民國98
    年3月30日，以98年度審交簡字第1391號判決判處有期徒刑
    五月，如易科罰金以新台幣一千元折算一日，並於98年4月
    20日確定，甫於98年6月4日易科罰金執行完畢。詎其猶不知
    悔改，於98年9月30日晚上9時許，在苗栗縣某處與親友飲用
    啤酒10罐，明知服用酒類後，其吐氣所含酒精成份超過每公
    升0.55毫克以上，已達不能安全駕駛動力交通工具之程度，
    竟仍於98年10月1日上午10時10分許，駕駛車牌號碼6032-JE
    號之自用小客車，沿高雄縣彌陀鄉○○路由北往南方向行駛
    ，旋行經該路段與彌陀鄉○○○路交岔路口處前，因不勝酒
    力不慎撞上行駛在同向前方，由乙○所騎乘車牌號碼OHY-11
    9號之重型機車，致乙○倒地受傷（過失傷害部分業已和解
    ，未據告訴），嗣經員警據報後到場處理，並測得甲○○呼
    氣之酒精濃度已達每公升0.63毫克，始查知上情。
二、案經高雄縣政府警察局岡山分局報告偵辦。
            證據並所犯法條
一、前揭犯罪事實，業據被告甲○○坦承不諱，並有被告親為署
    押之酒精濃度測試紀錄表、刑法第185條之3案件測試觀察紀
    錄表、高雄縣政府警察局舉發違反道路交通管理事件通知單
    、道路交通事故現場圖、道路交通事故調查表（一）（二）
    各乙紙及事故現場照片數張附卷可稽，是被告罪嫌，應堪認
    定。
二、核被告所為，係犯刑法第185條之3服用酒類不能安全駕駛動
    力交通工具而駕駛罪嫌。又其曾受有期徒刑之執行完畢，有
    本署刑案資料查註紀錄表在卷可參，其五年內故意再犯有期
    徒刑以上之罪，為累犯，亦請依刑法第47條第1項規定加重
    其刑。 請審酌被告前有三次因違背安全駕駛罪經法院判刑
    確定，此有本署刑案資料查註紀錄表在卷可按，竟仍無悔意
    再犯本案，足認其漠視道路交通安全甚鉅，請從重處刑，以
    資懲儆。
三、依刑事訴訟法第251條第1項提起公訴。
    此  致
臺灣高雄地方法院
中    華    民    國    98    年    11    月    19    日
                           檢  察  官       丙 ○ ○
本件正本證明與原本無異。
中    華    民    國    98    年    11    月    27    日
                           書  記  官       沈 國 有
所犯法條：
刑法第185條之3
服用毒品、麻醉藥品、酒類或其他相類之物，不能安全駕駛動力
交通工具而駕駛者，處1年以下有期徒刑、拘役或科或併科15萬
元以下罰金。

司法院資訊處製作；財團法人民間司法改革基金會備份。
